---
title: "Mapa apilado en ggplot"
subtitle: ""
summary: "Breve tutorial para crear un mapa apilado"
author: admin
categories:
  - Maths
  - R
tags:
  - rstats
  - dataviz
  - tutorial
date: 2020-10-18T16:38:36-03:00
lastmod: 2020-10-18T16:38:36-03:00
featured: yes
draft: false
slug: stacked-map
# Featured image
# To use, add an image named `featured.jpg/png` to your page's folder.
# Focal points: Smart, Center, TopLeft, Top, TopRight, Left, Right, BottomLeft, Bottom, BottomRight.
image:
  placement: 1
  caption: ''
  focal_point: "Center"
  # Focal point options: Smart, Center, TopLeft, Top, TopRight, Left, Right, BottomLeft, Bottom, BottomRight
  preview_only: false 
  alt_text: Breve tutorial para crear un mapa apilado.
links:
  - icon_pack: fab
    icon: twitter
    name: Seguir
    url: 'https://twitter.com/Mauricio_Cely'
output: 
  blogdown::html_page:
      highlight: pygments
      toc: true
      toc_depth: 2
header-includes:
  - \usepackage{cancel}
---


```{r setup, include=FALSE}
library(knitr) # A General-Purpose Package for Dynamic Report Generation in R
library(kableExtra) # Construct Complex Table with 'kable' and Pipe Syntax
library(vembedr) # Functions to Embed Video in HTML

# knitr::opts_chunk$set(collapse = TRUE, 
#                       warning=FALSE, message=FALSE)
knitr::opts_chunk$set(
  comment = "",
  message = FALSE,
  tidy = FALSE,
  cache = TRUE,
  warning = FALSE,
  encoding = "UTF-8",
  fig.align = 'center',
  fig.show = 'hold')
knitr::opts_knit$set(list(width = 80))
# Set margins
knitr::knit_hooks$set(small.mar = function(before, options, envir) {
  if (before) par(mar = c(4, 4, 1, 1))  # smaller margin on top and right
})
knitr::knit_hooks$set(no.mar = function(before, options, envir) {
  if (before) par(mar = c(0, 0, 0, 0))  # no margins
})
```

# Introducción

En este post se muestra como deformar y apilar mapas para dar la impresión de mapas superpuestos en diferentes capas usando `ggplot`. Este código esta basado en el [*gist*](https://gist.github.com/rafapereirabr/97a7c92d40f91cd20a10e8e0165a0aef) publicado por Rafael Pereira. ¡Gracias Rafa!

Las librerías necesarias para reproducir el ejemplo son:

```{r}
library(tidyverse) # Easily Install and Load the 'Tidyverse'
library(ggnewscale) # Multiple Fill and Colour Scales in 'ggplot2'
library(gganimate) # A Grammar of Animated Graphics
library(hrbrthemes) # Additional Themes, Theme Components and Utilities for 'ggplot2'
library(rgdal) # Bindings for the 'Geospatial' Data Abstraction Library
library(pals) # Color Palettes, Colormaps, and Tools to Evaluate Them
library(transformr) # Polygon and Path Transformations
```

Los datos empleados en para este ejemplo los puedes [**descargar**](files/datos.csv) aquí. Los datos  fueron extraídos del sitio web del ministerio de Salud y Protección Social de la República de Colombia [](https://www.minsalud.gov.co/salud/publica/PET/Paginas/Covid-19_copia.aspx), se reporta el número de casos de pacientes fallecidos, activos y recuperados por género que contrayeron COVID-19 para cada departamento hasta el día 10-10-2020.

```{r}
# Translation to center of coordinate system ------------------------------

mapa.covid <-
  read_csv("files/datos.csv") %>% 
  select(-id)

mapa.covid %>% head() %>% 
  kable(align = "c") %>%
  kable_styling("striped", full_width = TRUE)

mapa.covid <-
  mapa.covid %>%
  mutate(long = long - mean(long),
         lat = lat - mean(lat))

# Shear effect and Rotation Matrix ------------------------------

# Shear Matrix
shear_matrix <- 
  matrix(c(1,0,0.7,0.5),2,2) %>% t

# Rotation matrix
rotation_matrix <- 
  function(theta){
    matrix(c(cos(theta*pi/180), -sin(theta*pi/180),
             sin(theta*pi/180), cos(theta*pi/180)),
           nrow = 2, ncol = 2, byrow = T) %>% 
      round(digits = 2)
  }
```

## Header 2

### Header 3

#### Header 4

##### Header 5

###### Header 6
